
Pacotes usados
```{r}
library(tidyverse)
```

Carregando dados
```{r}

df <- read.csv("Censo_1872_dados_tidy.csv")
df

```


População de escravos por província
```{r}
df1 <- df%>%
  subset(Sexo_Condicao == "Total Escravizados")%>%
  group_by(Província)%>%
  select(Faixa.Etária_1.mês:Faixa.Etária_Maiores.de.100)%>%
  summarise(across(Faixa.Etária_1.mês:Faixa.Etária_Maiores.de.100, sum))
df1

```


Organizar faixas etárias de colunas para linhas e remover indivíduos com < de 1 ano 
```{r}
df1_escr_idade <- df1%>%
  summarize(
    across(Faixa.Etária_1.mês:Faixa.Etária_Maiores.de.100, sum)
    )%>%
  pivot_longer(
    Faixa.Etária_1.mês:Faixa.Etária_Maiores.de.100, values_to = "Almas"
    )%>%
  rowid_to_column(
    "ID"
    )%>%
  filter(
    ID >= 12
    )

df1_escr_idade
```

plotar piramide etária
```{r}
df1_escr_idade%>% 
ggplot(aes(x = reorder(name, ID), y = Almas))+
  geom_col(fill = "#99B7D6")+
  geom_label(aes(label = Almas), fill  = NA, label.size = 0, size = 2.5)+
  coord_flip()+
  labs(title = "Total de Escravos por Idade - Censo 1872")+
  theme_minimal()+
  theme(plot.title = element_text(size = 12))

  ggsave("piramide1.png", width = 7, height = 7)
```




```{r}

```

